臺灣屏東地方法院刑事附帶民事訴訟判決
　　原　　　告　甲○○
　　被　　　告　乙○○
上列被告因民國94年度簡上字第52號傷害等案件，經原告提起附
帶民事訴訟，請求損害賠償事件，本院判決如下︰
    主  文
被告應給付原告新台幣伍萬元，及自民國九十四年六月七日起，
至清償日止，按年息百分之五計算之利息。
原告其餘之訴駁回。
本判決原告勝訴部份得假執行。
    事實及理由
一、原告起訴主張：乙○○、賴志勇、楊志祥，於民國92年6 月
    22日上午9 時45分許，在屏東縣恆春鎮○○里○○路仁愛巷
    36號之雲頂渡假村，基於傷害犯意之連絡，在雲頂度假村大
    廳之辦公室內，共同毆打甲○○，致甲○○受有顳部挫傷、
    右上胸擦傷等之傷害。賴志勇、乙○○又基於犯意之聯絡，
    接續在雲頂度假村辦公室（該辦公室房門開啟而處於不特定
    人得以見聞之公然狀態）、大廳之公眾得出入場所，乙○○
    公然以「幹你娘臭雞巴... 幹你祖母.. 」 ，賴智勇則公然
    以「幹.. 」 等穢語，共同辱罵甲○○，造成原告甲○○莫
    大傷害，又嚇走原告之員工，使原告無法繼續經營雲頂度假
    村，每月損失營收新台幣（下同）2,000,000 元，並聲明：
（一）傷害部分，被告乙○○應給付原告1,500,000 元之慰撫金
      及自起訴狀送達翌日起至清償日止，按年息百分之5 計算
      之利息。
（二）公然侮辱部分，被告乙○○應給付原告500,000 元之慰撫
      金及自起訴狀送達翌日起至清償日止，按年息百分之5 計
      算之利息。
二、被告聲明原告之訴駁回，但未提出任何證據供本院審酌。
三、原告認被告涉有傷害之侵權行為，無非係以本院94年度簡上
    字第52號歷審全卷中告訴人（即原告）甲○○、證人蔡淑玲
    、蔡淑安供述，以及原告自行提出之診斷證明書為佐證。訊
    據被告堅決否認有上開傷害行為。經查：
（一）證人蔡淑安於第一次警詢時僅稱：有聽到被告辱罵三字經
      ；然於第二次警詢時方稱：看見楊志祥以拳頭毆打甲○○
      ，從其胸部正面施暴云云，其前後筆錄陳述並非完全相符
      ，且未明確指證被告與楊志祥共同毆打甲○○，是證人蔡
      淑安之前述證詞，不得遽採為不利被告之證據。
（二）證人蔡淑玲、甲○○於警詢中雖均證稱：被告與楊志祥、
      賴志勇共同毆打甲○○云云，然此部分之證詞與前述證人
      蔡淑安所述不同，其真實性尚有可疑之處。再證人蔡淑玲
      於本院審理時，稱：甲○○係前胸領口處受傷，其他部位
      沒受傷... 只有乙○○出手毆打前胸一下云云；又與證人
      甲○○於本院審理時證稱：我是右胸受傷，乙○○、賴志
      勇與楊志祥都有打我云云不符；而證人甲○○提出之恆春
      基督教醫院診斷證明書記載為「顳部受傷、右上胸擦傷」
      ，與其所稱之傷勢及受傷部位竟不完全相符，而遭他人毆
      打，除非因而跌倒，方有受擦傷之可能，否則其傷勢應為
      挫傷或瘀青，是證人蔡淑玲、甲○○於本院前述刑事案件
      審理中所為證詞之真實性不僅堪虞，該診斷證明書所載之
      傷勢是否確為被告所致，亦有可疑。
（三）證人蔡淑玲、甲○○、蔡淑安之證詞既有前述不可採之理
      由，而診斷證明書之記載，僅能證明原告甲○○之傷勢，
      尚無法證明其受傷確為被告所為；既無其他證據證明該傷
      勢確為被告所為，自不得僅以屏東基督教醫院之診斷證明
      書作為不利被告有侵權行為之唯一證據。
綜上所述，被告所辯，應屬可採，此外，復查無其他積極證據足
認被告有何傷害行為，既不能證明被告此部分之侵權行為，就原
告聲明（一）部分，自應依法駁回。
四、本件原告主張被告公然侮辱之事實，業據其提出現場錄音帶
    為證，並經本院勘驗屬實，有本院勘驗筆錄附於本院94簡上
    字第52號卷內可稽，復經證人蔡淑玲證述明確，且為被告所
    不爭執，本件事證明確，被告公然侮辱之侵權行為堪以認定
    。
五、按因故意或過失，不法侵害他人之權利者，負損害賠償責任
    ；不法侵害他人之身體、健康、名譽或自由者，被害人雖非
    財產上之損害，亦得請求賠償相當之金額；民法第184 條第
    1 項前段、第195 條第1 項前段分別定有明文。又名譽被侵
    害者，關於非財產上之損害，加害人雖亦負賠償責任，但以
    相當之金額為限，民法第195 條第1 項定有明文，所謂相當
    ，自應以實際加害情形與其名譽影響是否重大，及被害者之
    身分地位與加害人經濟狀況等關係定之，最高法院47年台上
    字第1221號判例可資參照。所謂名譽受損害，必須依社會觀
    念，足認其人之聲譽，已遭貶損而言，亦即該人在社會上之
    評價是否已遭貶損為斷。查被告對原告所為公然侮辱之事實
    ，足使附近之人所得聽聞，被告上開行為已足以貶損原告在
    社會之評價，致其名譽遭受損害，是原告主張被告應負損害
    賠償任而請求精神慰撫金，尚屬可採，被告自應賠償原告非
    財產上之損害。
六、又按慰藉金之多寡，應斟酌雙方之身分、地位、資力與加害
    之程度及其他各種情形核定相當之數額。其金額是否相當，
    自應依實際加害情形與被害人所受之痛苦及雙方之身分、地
    位、經濟狀況等關係決定之，不宜單以被害人與實施侵權行
    為人之資力為衡量之標準，最高法院74年度第9 次民事庭會
    議決議可資參照。本院審酌原告自陳案發時對雲頂度假村已
    無合法承租權存在，但因有部份財物未遷出，仍滯留其內，
    方與被告乙○○（新承租人）發生爭執，及原告投資台東縣
    雲頂大飯店，有汽車二部、不動產二筆，被告有房屋四棟、
    土地五筆、汽車一部，並投資鐶鐸國際旅行社股份有限公司
    、南五福企業有限公司，有二造之財稅資料可證等一切情狀
    ，認原告就公然侮辱部分請求500, 000元，自嫌過高，應予
    核減為50,000元，方屬公允，逾此數額之請求，為無理由。
    另原告既於本院審理94年度簡上字第52號公然侮辱案件中自
    承，案發時對雲頂度假村已無承租權存在，則其稱因被告之
    公然侮辱行為而受有每月200 萬營收之損失云云，自屬無據
    ，且慰撫金既為非財產上之損害，原告所受營收之損失，自
    不在本院審酌慰撫金之範圍，附此敘明。
七、綜上所述，本件原告因被告之公然侮辱行為致受有前揭精神
    上之損害，從而，原告依民法第184 條第1 項前段、第195
    條第1 項前段規定請求被告給付原告50,000元，及自起訴狀
    繕本送達之翌日即94年6 月7 日起，至清償日止，按年息百
    分之5 計算之利息，為有理由，應予准許。逾此範圍之請求
    ，為無理由，應予駁回。
六、假執行之宣告：
    本件所命給付之金額未逾幣50萬元，應依職權宣告假執行。
結論：本件原告之訴，為一部有理由，一部無理由，並依定刑事
訴訟法第502 條第2 項、第491 條、民事訴訟法第389 條第1 項
第5款 ，判決如主文。
中　　華　　民　　國　　94　　年　　8 　　月　　23　　日
                  刑事第六庭  審判長法  官  石家禎
                                    法  官  許心
                                    法  官  林家聖
以上正本證明與原本無異。
本判決非對於刑事訴訟之判決有上訴時不得上訴。
中　　華　　民　　國　　94　　年　　8 　　月　　23　　日
                                    書記官  魏慧夷
